臺灣彰化地方法院刑事簡易庭裁定  
                                       111年度秩字第11號
移送機關    彰化縣警察局鹿港分局
被移送人    蔡承佑


上列被移送人因違反社會秩序維護法案件，經移送機關以民國11
1年1月25日鹿警分偵秩字第11100001952號移送書移送，本院裁
定如下：
    主　      　文
蔡承佑無正當理由攜帶具有殺傷力之器械，處罰鍰新臺幣參仟元
。
    事實理由及證據
一、移送事實：
　　蔡承佑與彰化縣議員黃俊源之子有糾紛。因知悉址設彰化縣
    ○○鎮○○街00號之彰化縣鹿港公會堂，將於民國110年12月4日
    早上舉辦「鹿港四季紅港邊烏魚樂時節」，且黃俊源議員可
    能到場，蔡承佑遂於110年12月4日11時41分許，攜帶具有殺
    傷力之折疊刀1把至上開會場，並情緒激動亮出攜帶之折疊
    刀，表明要進入貴賓區找黃俊源議員，遭會場之工作人員制
    止並報警處理。
二、認定之理由：
    被移送人蔡承佑於警詢時坦承有攜帶折疊刀1把到上開會場
    之事實，但辯稱：刀子是要用來叉烏魚子來吃等語，然被移
    送人手持折疊刀且情緒激動要求進入會場的貴賓區，工作人
    員制止並請被移送人將刀子收起來後，被移送人隨即將刀子
    收起來，但向在場之工作人員及議員助理稱：黃俊源議員之
    子欠他一個交代等語等情，業經證人即活動負責人沈蔓玲證
    述明確，與證人即黃俊源議員助理洪國雄於警詢時證述相符
    ，並有扣案折疊刀1把、查獲現場照片及折疊刀照片在卷可
    證，足認被移送人並無正當理由卻攜帶折疊刀到會場，違序
    之事實明確。故被移送人係違反社會秩序維護法第63條第1
    項第1款之無正當理由攜帶具有殺傷力之器械之違序行為。
三、爰審酌本案發生之原因、被移送人違序行為對於社會秩序影
    響之程度、被移送人之犯後態度；兼衡被移送人高中肄業之
    智識程度、無業等一切情況，裁處如主文所示之罰鍰。
四、依社會秩序維護法第46條第2項、第63條第1項第1款，裁定
    如主文。
五、如不服本裁定，得於裁定書送達之翌日起5日內，以書狀敘
    述理由，經本簡易庭，向本院普通庭提起抗告。
中　　華　　民　　國　　111 　年　　2 　　月　　15　　日
                  刑事簡易        法  官  陳怡潔
以上正本證明與原本無異。
如不服本裁定，應於裁定送達後5日內，向本院提出抗告狀(須附
繕本)。
中　　華　　民　　國　　111 　年　　2 　　月　　15　　日
                                    書記官  顧嘉文

社會秩序維護法第63條
（妨害安寧秩序之處罰（一））
有左列各款行為之一者，處3日以下拘留或新臺幣3萬元以下罰鍰
：
一、無正當理由攜帶具有殺傷力之器械、化學製劑或其他危險物
    品者。
二、無正當理由鳴槍者。
三、無正當理由，攜帶用於開啟或破壞門、窗、鎖或其他安全設
    備之工具者。
四、放置、投擲或發射有殺傷力之物品而有危害他人身體或財物
    之虞者。
五、散佈謠言，足以影響公共之安寧者。
六、蒙面偽裝或以其他方法驚嚇他人有危害安全之虞者。
七、關於製造、運輸、販賣、貯存易燃、易爆或其他危險物品之
    營業，未經主管機關許可；或其營業設備及方法，違反法令
    規定者。
八、製造、運輸、販賣、攜帶或公然陳列經主管機關公告查禁之
    器械者。
前項第7款、第8款，其情節重大或再次違反者，處或併處停止營
業或勒令歇業。